臺灣臺南地方法院家事判決　九十三年度親字第一八號
　　原　　　告　甲○○
　　被　　　告　乙○○
　　兼
　　法定代理人　丙○○
右當事人間請求否認子女事件，經本院於民國九十三年十一月一日言詞辯論終結，判
決如左：
    主　    文
確認原告甲○○與被告乙○○間之親子關係不存在。
訴訟費用由被告負擔。
　　事實及理由
一、原告主張：原告與被告丙○○於民國七十九年一月七日結婚，婚後夫妻感情初尚
    融洽，詎料被告丙○○竟於八十二年七月二十日無故離家出走，嗣於八十二年十
    一月二日尋獲返家，又於八十三年一月十六日再次離家出走，而後行方不明，有
    本院八十六年婚字第一○五號民事判決可稽。孰料被告丙○○竟於九十二年十月
    四日於高雄市一誠診所產下一子即被告乙○○（民國○○○年○月○日生，身分
    證統一編號：Ｚ000000000號），因被告丙○○自八十三年一月十六日
    離家後即與原告無夫妻之實，故被告乙○○並非被告丙○○自原告甲○○受胎所
    生之子，爰提出戶籍謄本一份、本院八十六年婚字第一○五號民事判決影本一份
    及判決確定證明書影本一紙為證，並聲明請求判決如主文所示。
二、被告抗辯：被告乙○○並非原告之子，被告丙○○願意帶被告乙○○去做血緣鑑
    定。
三、得心證之理由：
（一）按從子女出生日回溯第一百八十一日起至第三百零二日止為受胎期間；妻之受
      胎係在婚姻關係存續中者，推定其所生子女為婚生子女，為民法第一千零六十
      二條第一項、第一千零六十三條第一項所明定。原告主張上情，業據提出戶籍
      謄本一份、鈞院八十六年婚字第一○五號民事判決影本一份及判決確定證明書
      影本一紙為憑，揆諸前揭規定，堪信原告之主張為真實。
（二）次按妻之受胎係在婚姻關係存續中者，固推定其所生子女為婚生子女，惟如夫
      妻之一方能證明妻非自夫受胎者，得提起否認之訴，但應於知悉子女出生之日
      起一年內為之，民法第一千零六十三條定有明文。原告復主張被告乙○○並非
      被告丙○○自原告甲○○受胎所生之子乙節，經血緣鑑定結果，被告乙○○與
      訴外人林宗禾間之親子關係概率為九九點九九九，根據人類遺傳標記檢查結果
      顯示，無法否定丙○○之子（即被告乙○○）與林宗禾之親子關係，有高雄醫
      學大學附設中和紀念醫院鑑定書及鑑定報告在卷可稽。是原告主張，為可採信
      。從而，原告訴請否認被告乙○○為原告甲○○之子，為有理由，應予准許。
四、結論：原告之訴，為有理由，依民事訴訟法第七十八條、第八十五條第一項前段
    ，判決如主文。
中      華      民      國    九  十  三    年  十  一  月    十  五    日
                                  臺灣臺南地方法院家事庭
~B法　　　官　王  獻  楠
右為正本係照原本作成。
如對本判決上訴，須於判決送達後二十日內向本院提出上訴狀。
中      華      民      國    九  十  三    年  十  一  月    十  五    日
~B法院書記官　蘇  玲  錦
